# 请教陈版，实控人低价增资是否需要确认股份支付费用？

提问人：linsennuan0617 时间：2022-04-07 01:21:34
陈版，您好。我们现在有一个项目，C轮融资后，公司股本为 5 亿股，实控人的持股比例为40%，因D轮融资公司引入大量的产业投资者和财务投资者，新增股本 5 亿股，为确保满足实际控制人上市前后的比例要求，实控人拟参与D轮融资，认购 1 亿股，但是外部投资者的认购价为 12 元/股，实控人的认购价为 5 元/股（实控人已取得其他股东的一致同意）。就是否确认股份支付费用，券商和项目组持有不同意见：
券商意见：
依据《首发业务若干问题解答》（ 2020 年 6 月修订）第二十六条：对于为发行人提供服务的实际控制人/老股东以低于股份公允价值的价格增资入股事宜，如果根据增资协议，并非所有股东均有权按各自原持股比例获得新增股份，对于实际控制人/老股东超过其原持股比例而获得的新增股份，应属于股份支付。公司实际情形为：实际控制人增资前持股比例为40%，低价增资后持股比例为30%，股权比例下降了10%，不属于应确认股份支付的情形，不应确认股份支付费用。
项目组意见：
实际控制人于报告期内担任公司总经理，且本次公司增资并非向原股东同比例配售，出于审慎原则考虑，应当参照同期外部投资者入股价格，确认股份支付费用。
陈版，请教您一下，引入外部投资人的情形下，是否能引用二十六条的规定，通过论证股权比例下降而不确认股份支付费用。我们觉得合理性存在疑虑，公司不断在融资，实控人股权一直在被稀释，这样岂不是每轮都可以通过论证股权比例未增加而一直不确认股份支付费用？

回答人：chenyiwei
实控人和外部财务投资人同时增资，但增资价格不同，最终结果是实控人的持股比例下降，但享有更大的权益份额。在此情况下，建议就实控人本次增资的 1 亿股对应享有的增资后权益份额超出该 1 亿股增资成本（ 5 亿元）的差额部分确认股份支付费用。仅仅依据实控人的持股比例下降是不能论证不构成股份支付的。
另外还有一种可能的做法是：将整个交易分拆为两步，第一步是100%由实控人增资，每股 5 元，按照问题 26 计算该步骤的股份支付费用（按照该步骤完成后实控人持股比例的增加部分和每股7 元的差额计量股份支付费用）；第二步再是外部投资人增资。

提问人：心海拂清 风 时间：2022-12-09 06:20:27
实控人和员工同时增资，增资价格同为 1 元，最终结果是实控人的持股比例下降，享有更少的权益份额，此时实控人是不构成股份支付哈，谢谢！

回答人：chenyiwei
仍可能构成股份支付，因为是其他老股东将自身的低价增资权转让给了实控人。按照【实控人增资股份数量*（100%-增资前实控人原持股比例）】认定属于股份支付的股份数量。